臺灣高等法院刑事裁定　　　　　　　　100年度交抗字第756號
抗　告　人　錦綸企業有限公司
代　表　人　施世雄
上列抗告人因違反道路交通管理處罰條例事件，不服臺灣士林地
方法院，中華民國100年6月16日所為裁定（100年度交聲字第443
號），提起抗告，本院裁定如下：
    主  文
抗告駁回。
    理  由
一、原裁定意旨略以：受處分人所有之車牌號碼ED-7913號自小
    客車，於民國（下同）99年11月27日下午2時24分許，在臺
    北市○○區○○街98巷29號前，因「在顯有妨礙他車通行處
    所停車」違規事實，經臺北市政府警察局北投分局永明派出
    所員警逕行製單舉發，並經原處分機關認上開違規事實明確
    ，有舉發違反道路交通管理事件通知單影本1紙及採證照片1
    張附卷可稽（見原審卷第7頁、第18頁），且此亦為抗告人
    所不爭執（見原審卷第4頁）。受處分人雖辯稱車輛內留有
    聯絡資料，可隨時聯絡移車，不至於造成妨礙出入乙情，惟
    按道路交通管理處罰條例第56條第1項第5款立法意旨係為消
    除道路任意停放車輛，以維護交通秩序，避免交通秩序紊亂
    ，是倘車輛停車已導致妨礙他車通行或阻礙交通順暢，即可
    認該當前開違規事實甚明，而抗告人既於前揭足以妨礙他車
    通行之處所停車，顯然違反上開規定無疑，當不得以可隨時
    移動車輛為由卸免其違規之責。是本件違規事實事證明確，
    原審因認原處分機關臺北市交通事件裁決所，裁處抗告人罰
    鍰新臺幣（下同）900元，核無違誤，抗告人聲明異議為無
    理由，應予駁回等語。
二、抗告意旨略以：依舉發照片所示，抗告人所有之自小客車乃
    依順行方向緊靠道路右側停放，且前後均留有相當空間，並
    無妨礙他車通行之違規情形。又左側雖分別有3輛自小客車
    停放，即與抗告人之自小客車呈垂直方向停放，然該垂直停
    放之自小客車停放於社區大門出入口之人行道上，此由下方
    處所鋪設之紅磚可證，且該處土地非停車者個人所私有，而
    係供大眾通行之公共出、入口，並未依法劃設停車位，前揭
    垂直停放之車輛係違規停車於公共場所之出、入口，原審未
    查，竟謂該等車輛無違反交通法規。茲前揭垂直停放之車輛
    違規停車在先，自不得主張通行受妨礙，而謂抗告人有何違
    規，為此請撤銷原裁定云云。
三、經查：
  (一)按汽車停車時，顯有妨礙其他人、車通行處所，不得停車，
    道路交通安全規則第112條第1項第9款定有明文；又汽車駕
    駛人停車時，在顯有妨礙其他人、車通行處所停車者，處新
    臺幣（下同）600元以上1,200元以下罰鍰，道路交通管理處
    罰條例第56條第1項第5款亦規定甚明。
  (二)抗告人確於前開時、地有上揭違規行為，此有舉發違反道路
    交通管理事件通知單影本1紙及採證照片1張附卷可稽（見原
    審卷第7頁、第18頁），且為抗告人所不爭執（見原審卷第4
    頁）。而觀諸上開採證照片，清晰可見抗告人停車之路段側
    邊已有3輛垂直停放之自小客車，抗告人仍於該處所前停放
    車輛，顯有影響他車輛自由出入通行之虞，是本件違規事實
    事證明確，應堪認定。
  (三)查上開3輛垂直停放之自小客車停放地點係屬該處大樓之空
    地，且該處尚未設置人行道，故該3輛垂直停放之自小客車
    尚未違反相關交通法令規定，有臺北市政府警察局北投分局
    100年5月9日北市警投分交字第10033534400號函及違規地點
    現場照片4張附卷可佐（見原審卷第17頁、第19頁、第20頁
    ）。抗告人僅以車輛下方舖設紅磚，即指為人行道，認該3
    輛垂直停放之自小客車係在人行道上違規停車，自不可採。
    又本條規定「汽車停車時，顯有妨礙其他人、車通行處所，
    不得停車」，係為維護人車通行之順暢，避免妨害他人出入
    ，自不問他人是否違規停車，如有妨礙，均構成違規。依照
    片所示，抗告人停車位置，係橫在上開垂直停放之自小客車
    正前方，尤其緊俟深色豐田自用小客車，該車顯然無法上前
    開出馬路通行甚明，所辯有預留空間，並未妨礙他車通行云
    云，亦不可採。又抗告人停放位置，既係妨礙其他人、車通
    行處所，本不得停車，自無依順行方向緊靠道路右側停放之
    問題，併此敘明。
  (四)綜上，抗告人指摘原裁定不當，為無理由，應予駁回。
四、據上論結，應依道路交通事件處理辦法第25條，刑事訴訟法
    第412條，裁定如主文。
中    華    民    國   100    年    8     月    5     日
                  交通法庭審判長法  官  王炳梁
                                法  官  黃雅芬
                                法  官  陳世宗
以上正本證明與原本無異。
不得再抗告。
                                書記官  李佳穎
中    華    民    國   100    年    8     月    5     日